# 请教陈老师,关于资本化利息,急!!

提问人：wangxu811024 时间：2011-01-26 14:43:47
如果企业购建一项工程,一般借款资本化利息要跟资本支出相关联. 主体工程已经开始建造,企业用于购置工程物资和设备预付款项是否可以算做资本化的支出?

回答人：chenyiwei
我理解应当可以。但应当确保这部分工程物资和设备与特定的符合资本化条件的资产存在直接对应关系，并且在运到之后一段较短时间内就投入施工或安装。

回答人：chenyiwei
回复 藤椅 wangxu811024 的帖子IFRS下是允许的。中国新准则没有明确提到这个问题，但从讲解中的举例来看，前期已经资本化的利息不能作为后期计算资本化利息的加权平均资本支出基数。